【裁判字號】    96,交聲,141
【裁判日期】    970104
【裁判案由】    違反道路交通管理處罰條例聲明異議
【裁判全文】
臺灣雲林地方法院刑事裁定             96年度交聲字第141號
移送機關即
原處分機關  交通部公路總局嘉義區監理所雲林監理站
異  議  人
即受處分人  乙○○
上列受處分人因違反道路交通管理處罰條例案件，對於交通部公
路總局嘉義區監理所雲林監理站民國96年8 月6 日所為之裁決處
分（原處分案號：雲監裁字第裁72-KAE032069號），聲明異議，
本院裁定如下：
    主  文
異議駁回。
    理  由
一、原處分機關係以：異議人即受處分人乙○○前於民國96年6
    月21日中午1 時22分許，駕駛車牌號碼Q2-2422 號自用小客
    車，行經雲林縣斗南鎮○○路北往南與中正路之交岔路口，
    闖越該路口之紅燈號誌，經雲林縣警察局斗南分局員警攔停
    舉發為由，而依道路交通管理處罰條例第53條第1 項規定，
    裁處異議人罰鍰新臺幣（下同）2,700 元，並依同條例第63
    條第1 項規定，記違規點數3 點之處分。
二、異議意旨略以：異議人於上揭時、地，駕車行經斗南鎮○○
    路北往南與中正路之交岔路口，當時該路口之燈號為黃燈。
    因該路口之寬度，自異議人行經之第1 處號誌停止線內徑起
    算至第2 處號誌，依異議人每步寬約60公分計算，計有48步
    寬（共2880公分）即約有25公尺以上，而如從該第1 處號誌
    停止線內徑起算，至當日員警所站位置即斗南鎮○○路○ 段
    232 號之2 號，則為235 步寬（共14100 公分）即約140 公
    尺左右。加之該處為一彎道，值勤員警在如此遠之距離下，
    並未能看見異議人行進方向之燈號；另該處異議人行進方向
    為3 燈號誌，對向車道為4 燈號誌，值勤員警以對向燈號號
    誌來取締異議人，存有時間上之落差，實有未當。因異議人
    並未闖紅燈，原處分機關對異議人裁處罰鍰及計點處分為不
    當，請准予撤銷原處分等語。
三、按汽車駕駛人，行經有燈光號誌管制之交岔路口闖紅燈者，
    處1,800 元以上5,400 元以下罰鍰；汽車駕駛人，有違反第
    53條之情形者，除依原條款處罰鍰外，並予記違規點數3 點
    ，道路交通管理處罰條例第53條第1 項、第63條第1 項第3
    款分別定有明文。
四、經查：本件異議人於96年6 月21日中午1 時22分許，駕駛車
    牌號碼Q2-2422 號自用小客車，行經雲林縣斗南鎮○○路北
    往南與中正路之交岔路口，有闖越該路口紅燈號誌之違規事
    實，業據證人即當時執勤之員警甲○○於本院調查時，到庭
    證稱：「（法官提示卷附受處分人提出現場照片及照片上面
    說明資料，與函請貴局製作之路口情形，是否一樣？）路口
    一樣，但位置不一樣。」「（法官問：照片上面警車所在位
    置，是否就是當時警車位置？）對。」「（法官問：那個位
    置，可以看到受處分人行進方向的號誌？）可以。」「（法
    官問：當時看到的情形為何？）紅燈過了很久，我才攔下他
    。」「（法官問：請回想一下，你看到的情形，有無可能是
    受處分人行進方向號誌為黃燈，行進到路口中間變成紅燈？
    ）沒有，已經紅燈過了很久，我才攔下，並不是燈號轉換的
    階段。」「（法官問：你以哪的號誌為紅燈來判斷？）第二
    個號誌，他是燈號相同的，我是看到第二個號誌的正面。」
    「（法官問：這是對向號誌燈？）對，但號誌燈號一致。」
    等語，亦即證人係以對向車道號誌為紅燈來舉發異議人，且
    當時已屬紅燈，並非黃燈變換為紅燈之際。又查該處雙向車
    道之號誌雖有3 燈號誌（南往北）與4 燈號誌（北往南）之
    差異，惟此僅係因延平路幹道有左轉箭頭綠燈之設置而已，
    至於南、北燈號號誌之變換則無差異一情，有雲林縣警察局
    96年12月3 日雲警交字第0960034729號函在卷可參。再證人
    當日執勤所站位置，距離其憑以舉發異議人闖越紅燈之對向
    第2 燈號處，約有60公尺一節，亦有雲林縣警察局斗南分局
    96年10月11日雲警南交裁字第0960011300號函在卷可稽，並
    非如異議人所稱之超過100 公尺。雖證人當日執勤所站位置
    與該交岔路口之間為一彎道，有證人提出之照片影本附卷可
    佐，但依該照片所示，在照片上警車停放之位置，仍可看見
    該交岔路口對向車道之燈號，並無視線上之障礙。按此，既
    然上開交岔路口雙向燈號之變換相同，且證人所在位置又可
    清楚看見對向車道之燈號情形，則證人以對向車道燈號已為
    紅燈，而舉發異議人闖越紅燈一事，並無違誤。是異議人主
    張其未闖越紅燈一節，並無可採。
五、綜上所述，本件異議人之違規事實，事證明確。原處分機關
    依據道路交通管理處罰條例第53條第1 項及第63條第1 項第
    3 款規定裁處異議人罰鍰2,700 元，並記違規點數3 點，核
    無不當，異議人之異議為無理由，應予駁回。
六、據上論斷，應依道路交通管理處罰條例第87條第2 項、道路
    交通案件處理辦法第19條，裁定如主文。
中    華    民    國    97    年    1     月     4    日
                  刑事第三庭    法  官  陳銘壎
以上正本證明與原本無異。
如不服本裁定，應於裁定送達後5 日內向本院提出抗告狀（須附
繕本）。
                                書記官  魏輝碩
中    華    民    國    97    年    1     月     4    日


司法院資訊處製作；財團法人民間司法改革基金會備份。
